【裁判字號】    98,易,1170
【裁判日期】    981230
【裁判案由】    竊盜
【裁判全文】
臺灣屏東地方法院刑事判決              98年度易字第1170號
公  訴  人  臺灣屏東地方法院檢察署檢察官
被      告  甲○○
上列被告因竊盜案件，經檢察官提起公訴（98年度偵字第6748號
），嗣被告於本院準備程序進行中先就被訴事實為有罪之陳述，
本院告知被告簡式審判程序之旨，並聽取當事人之意見後，裁定
改依簡式審判程序審理，判決如下：
    主  文
甲○○攜帶兇器竊盜，累犯，處有期徒刑玖月。
    事  實
一、甲○○前於民國94年間，因竊盜案件，經臺灣高雄地方法院
    以95年度簡上字第219 號判決判處有期徒刑6 月確定，又於
    95年間，因違反毒品危害防制條例案件，經本院以95年度訴
    字第496 號判決判處有期徒刑11月確定，嗣經本院以95年度
    聲字第1281號裁定就上開2 案定應執行有期徒刑1 年4 月，
    於同年間，另因竊盜案件，經臺灣高等法院高雄分院以96年
    度上易字第456 號判決處有期徒刑8 月、6 月，應執行有期
    徒刑1 年確定，因違反毒品危害防制條例案件，經臺灣高等
    法院高雄分院以96年度上訴字第164 號判決處有期徒刑1 年
    確定，嗣經臺灣高等法院高雄分院以96年度聲減字第1456號
    裁定就上開各罪減刑為2 分之1 ，並就減得之刑分別定應執
    行有期徒刑8 月（臺灣高雄地方法院95年度簡上字第219 號
    與本院95年度訴字第496 號判決部分）、11月（臺灣高等法
    院高雄分院以96年度上易字第456 號、96年度上訴字第164
    號判決部分）確定，合併執行，而於97年5 月26日縮刑期滿
    執行完畢。詎仍不知悔改，意圖為自己不法之所有，於98年
    8 月12日上午11時許，至址設於屏東縣屏東市○○街10號及
    12號之「富甲桂林大樓」1 樓停車場，以其攜帶之其所有之
    客觀上得以危害人生命、身體、安全，可供兇器使用之老虎
    鉗1 把，剪斷該停車場配電室內之電纜線（重約2.5 公斤）
    而竊取之，得手後欲離開之際，為該大樓之管理委員會主委
    葉麗芬發現，其因而將竊得之電纜線棄置現場，並騎乘機車
    逃離，嗣為警循線查獲。
二、案經屏東縣警察局屏東分局報告臺灣屏東地方法院檢察署檢
    察官偵查起訴。
    理  由
一、本案被告甲○○所犯竊盜案件，並非法定刑為死刑、無期徒
    刑或最輕本刑3 年以上有期徒刑之罪，亦非高等法院管轄第
    一審之案件，而被告於本院準備程序中就被訴事實為有罪之
    陳述，本院乃裁定進行簡式審判程序。又簡式審判程序之證
    據調查，依刑事訴訟法第273 條之2規 定，不受同法第159
    條第1 項審判外陳述排除之限制，再被告對於卷內之各項證
    據，亦不爭執證據能力，故卷內所列之各項證據，自得作為
    證據，先予敘明。
二、上揭事實，業據被告甲○○坦承不諱，核與證人葉麗芬於警
    詢證述之情節相符（見警卷第5 至7 頁），復有扣押筆錄、
    扣押物品目錄表、贓物認領保管單各1 份及相片等在卷可稽
    （見警卷第10、11、13、14至16頁），被告自白顯與事實相
    符，本件事證明確，應予依法論科。
三、按刑法第321 條第1 項第3 款之攜帶兇器竊盜罪，係以行為
    人攜帶兇器竊盜為其加重條件，此所謂兇器，其種類並無限
    制，凡客觀上足對人之生命、身體、安全構成威脅，具有危
    險性之兇器均屬之，且祇須行竊時攜帶此種具有危險性之兇
    器為已足，並不以攜帶之初有行兇之意圖為必要（最高法院
    79年度台上字第5253號判例意旨參照）。查被告用以行竊之
    老虎鉗，衡情應係鐵製金屬材質、質地堅硬，且體積不小，
    堪認若持之對人攻擊，對人之生命、身體、安全應具有危險
    性，自屬兇器無疑。是核被告前開所為，係犯刑法第321 條
    第1 項第3 款之攜帶兇器竊盜罪。又查被告前有如事實欄所
    示之科刑及執行情形，有臺灣屏東地方法院檢察署刑案資料
    查註紀錄表、臺灣高等法院被告前案紀錄表各1 份附卷足憑
    ，其於刑之執行完畢後5 年內，故意再犯本件有期徒刑以上
    之罪，為累犯，應依刑法第47條第1 項加重其刑。爰審酌被
    告因缺錢花用，竟任意竊取他人財物，造成他人財產損失，
    又其素行不良，有臺灣高等法院被告前案紀錄表在卷可按，
    顯乏法治觀念，兼衡其犯後態度、犯罪之目的、手段、情節
    、被害人財產損失、其尚無不法獲利等一切情狀，並斟酌檢
    察官之求刑，量處如主文所示之刑。至被告行竊使用之老虎
    鉗，雖係其所有，然據被告供明已不知去向（見本院卷第27
    頁），既不能證明尚屬存在，為免生執行上之困擾，爰不予
    宣告沒收，附此敘明。
據上論斷，應依刑事訴訟法第284 條之1 、第273 條之1 第1 項
、第299 條第1 項前段，刑法第321 條第1 項第3 款、第47條第
1項 ，判決如主文。
本案經檢察官任亭到庭執行職務。
中    華     民     國    98   年    12     月   30   日
                    刑事第五庭   法  官  陳秀慧
如不服本判決應於收受本判決送達後十日內向本院提出上訴書狀
，其未敘述上訴理由者，並得於提起上訴後十日內向本院補提理
由書狀（均須按他造當事人之人數附繕本）「切勿逕送上級法院
」。
中    華     民     國    98   年    12     月    30   日
                               書記官  溫訓暖
附錄本案論罪科刑法條：
刑法第321條第1項第3款
犯竊盜罪而有左列情形之一者，處六月以上、五年以下有期徒刑
：
三  攜帶兇器而犯之者。

司法院資訊處製作；財團法人民間司法改革基金會備份。
